【裁判字號】    98,訴,1499
【裁判日期】    990401
【裁判案由】    違反毒品危害防制條例等
【裁判全文】
臺灣屏東地方法院刑事判決              98年度訴字第1499號
公  訴  人  臺灣屏東地方法院檢察署檢察官
被      告  戊○○
選任辯護人  柯淵波律師
上列被告因違反毒品危害防制條例等案件，經檢察官提起公訴（
98年度偵字第6422號）本院判決如下：
    主  文
戊○○犯如附表罪名欄所示之罪，共肆罪，各處如附表主文欄所
示之刑，應執行有期徒刑拾捌年。扣案之行動電話壹支（含門號
0000000000號SIM 卡壹張）沒收。未扣案之新臺幣貳
仟佰元沒收，如全部或一部不能沒收時，以其財產抵償之（其
中之新臺幣捌佰元與真實姓名、年籍不詳之成年共犯連帶沒收，
如全部或一部不能沒收時，以其財產與該真實姓名、年籍不詳之
成年共犯連帶抵償之）。
其餘被訴部分無罪。
    事  實
一、戊○○明知海洛因業經公告列為毒品危害防制條例第2 條第
    2 項第1 款規定之第一級毒品，不得持有、販賣，竟意圖營
    利，基於單獨販賣第一級毒品海洛因之犯意或共同販賣第一
    級毒品海洛因之犯意聯絡，以其所使用之行動電話接聽欲購
    買海洛因之人之來電，約定交易地點、價金後，由戊○○或
    姓名年籍不詳之成年人持海洛因交付予欲購買海洛因之人並
    收取價款之方式，為下列販賣第一級毒品海洛因之犯行：
  (一)於98年4 月10日9 時37分56秒 許，戊○○以其所使用門號
    0000000000號之行動電話，接聽甲○○住處室內電話00000
    0000號為購買海洛因之來電後，在戊○○位於屏東縣長治鄉
    ○○路130 號之住處，販賣並交付第一級毒品海洛因1 包（
    數量不詳）予甲○○，並當場收取新臺幣（下同）500 元價
    金。
  (二)於98年4 月13日13時19分36秒許，戊○○以其所使用之門號
    0000000000行動電話接聽乙○○所使用之門號0000000000
    號行動電話為購買海洛因之來電後，2 人又於13時43分05秒
    、16時03分49秒確定數量、價格後，於同日16時許，推由真
    實姓名、年籍不詳與戊○○有共同販賣第一級毒品海洛因犯
    意聯絡之成年男子，在戊○○上開香揚路住處附近土地公廟
    旁，販賣並交付第一級毒品海洛因2 包（數量不詳）予搭載
    乙○○共同前往購買毒品、欲施用之丙○○，並收取800 元
    價金。
  (三)於98年4 月15日晚間8 時18分21秒許，戊○○以其所使用之
    0000 000000 號行動電話接聽甲○○所使用之0000000000號
    行動電話為購買毒品之來電後，而於同日20時35分許，在戊○○在其上開香揚路住處販賣並交付第一級毒品海洛因1 包
    （數量不詳）予甲○○，並當場收取500 元價金。
  (四)於98年4 月16日14時40分許，戊○○以其所使用門號000000
    0000號行動電話接聽丁○○所使用門號0000000000號行動電
    話為購買毒品之來電後，隨即戊○○在其位於上開住處，販
    賣並交付第一級毒品海洛因1 包（數量不詳）予丁○○，並
    當場收取500 元價金。
二、案經屏東縣政府警察局移送臺灣屏東地方法院檢察署檢察官
    偵查起訴。
    理  由
壹、證據能力部分
一、按被告以外之人，於審判外之言詞或書面陳述，除法律有規
    定者外，不得作為證據；被告以外之人（包括證人、鑑定人
    、告訴人、被害人及共同被告等）於檢察事務官、司法警察
    官或司法警察調查中所為之陳述，與審判中不符時，其先前
    之陳述具有較可信之特別情況，且為證明犯罪事實存否所必
    要者，得為證據，刑事訴訟法第159 條第1 項、第159 條之
    2 分別定有明文。是被告以外之人於司法警察（官）調查中
    所為之陳述，依刑事訴訟法第159 條第1 項規定，係屬傳聞
    證據，原則上無證據能力，惟如該陳述與審判中不符時，其
    先前之陳述具有較可信之特別情況，且為證明犯罪事實存否
    所必要者，依同法第159 條之2 規定（即刑事訴訟法第159
    條第1 項所指之「除法律有規定者外」），始例外認為有證
    據能力；如該陳述與審判中相符時，因該陳述並不符合刑事
    訴訟法第159 條之2 有關傳聞例外之規定，故不得作為認定
    本案犯罪事實有無之證據，此時，當以證人於審判中之陳述
    作為證據。另所謂「前後陳述不符」之要件，應就前後階段
    之陳述進行整體判斷，以決定其間是否具有實質性差異，惟
    無須針對全部陳述作比較，陳述之一部分有不符，亦屬之。
    又「證明犯罪事實之存否所必要」，即使用證據之必要性，
    係指因無法再從同陳述者取得證言，而有利用原陳述之必要
    性，只要認為該陳述是屬於與犯罪事實存否相關之事實，並
    為證明該事實在實質上之必要性即可。而「具有可信之特別
    情況」，係指依陳述時之外部客觀情況而言，足以令人相信
    該陳述是虛偽之危險性不高，必須綜合該陳述是否未受到外
    力影響；陳述人之觀察、記憶、表達是否正確及有無偽證之
    各項因素，而為判斷。經查：本件證人甲○○、丙○○、乙○○、及丁○○警詢所為之陳述，為被告以外之人於司法警
    察調查時所為之陳述，而證人甲○○、丙○○、乙○○、丁○○均於警詢證述係以電話向被告聯絡購買毒品海洛因並交
    付金錢等情甚詳，然於本院審理時甲○○證述伊係向被告調
    取毒品後再共同與外出購買；證人丙○○則證述當日乙○○
    雖有與被告通話聯絡但並無向被告購買毒品海洛因；證人乙○○證述：不確定是否為被告當日交付毒品予丙○○之人，
    因為沒有看到；證人丁○○則證述有撥打電話向被告買毒品
    ，當天交易的不是被告。上開證人甲○○等人在本院審判中
    對於被告有無販售及交付其等第一級毒品海洛因等情，或改
    稱調貨、或稱交貨之人非被告，是與其等於警詢陳述確係被
    告販售毒品並收受價金一情，前後陳述不符，且具有實質性
    差異，又本院審酌證人甲○○等人於警詢問時之過程，而證
    人等人與被告並無怨隙，且當時尚未與他人接觸討論案情，
    亦未與被告同時在場應訊，較無人情壓力，而有較可信之特
    別情況，且為證明被告本件犯罪存否所必要，依刑事訴訟法
    第159 條之2 之規定，應認有證據能力。
二、按被告以外之人（包括證人、鑑定人、告訴人、被害人及共
    同被告等）於審判外之陳述雖不符刑事訴訟法第159 之1 至
    之4 等4 條之規定，而經當事人於審判程序同意作為證據，
    法院審酌該言詞陳述或書面陳述作成時之情況，認為適當者
    ，亦得為證據；當事人、代理人或辯護人於法院調查證據時
    ，知有刑事訴訟法第159 條第1 項不得為證據之情形，而未
    於言詞辯論終結前聲明異議者，視為有前項之同意，同法第
    159 條之5 定有明文。立法意旨在於傳聞證據未經當事人之
    反對詰問予以核實，原則上先予排除；惟若當事人已放棄反
    對詰問權，於審判程序中表明同意該等傳聞證據可作為證據
    ；或於言詞辯論終結前未聲明異議，基於尊重當事人對傳聞
    證據之處分權及證據資料愈豐富，愈有助於真實發見之理念
    ，且強化言詞辯論主義，使訴訟程序得以順暢進行，上開傳
    聞證據亦均具有證據能力。本件被告戊○○、辯護人、及檢
    察官均已於本院審理時表示就卷內所存認定被告犯罪事實之
    所有被告以外之人之言詞及書面陳述並無意見，且被告同意
    作為證據，經本院審酌上開證據作成時之客觀狀況，並無任
    何不當施壓或干擾，亦未有事證顯示有遭受不當取供之情形
    ，因認以之作為證據亦屬適當，依上開刑事訴訟法第159 條
    之5 第1 項之規定，自得作為證據使用。
貳、實體部分
一、訊據被告戊○○固不否認有於上開時間分別接獲證人甲○○
    、乙○○、潘彥璋等人之電話，且遭扣押之系爭行動電話為
    其所使用，惟矢口否認有何販賣第一級毒品海洛因之犯行，
    辯稱：未與甲○○見面、甲○○打電話給伊欲借款200 至30
    0 元，但伊不同意；而乙○○是向伊購買100 元檳榔，並將
    之前積欠之借款800 元還清；及伊雖有與丁○○聯絡，但2
    人並未見面云云。
二、惟查：
（一）被告戊○○有於事實欄一(一)、(三)所示之時間以其所使用門
      號0000000000號行動電話，分別接聽證人即向被告購買毒
      品之甲○○以其住家電話000000000 號及門號0000000000
      號行動電話聯絡購買第一級毒品海洛因，並均在被告上開
      香揚路住處交付毒品海洛因1 小包，且收受各500 元之現
      金等情，業據證人甲○○於警詢證稱：伊有指認編號1 之
      人即為販毒予伊的戊○○，戊○○用0000000000號之手機
      門號用來販毒，伊在98年4 月10日9 時37分56秒，用伊住
      處電話000000000 號和戊○○所使用0000000000號電話聯
      絡，是要向伊買海洛因，約去戊○○家外面交易，買1 小
      包500 元；又在98年4 月15日20時18分21秒，以伊使用門
      號0000000000號行動電話，跟戊○○所使用的0000000000
      號行動電話，聯絡買海洛因的事情，後來在98年4 月15日
      20 時35 分41秒，又打給戊○○，是接續上一通，因為交
      易方式是到達戊○○家時，還要打電話說到了，戊○○才
      會拿毒品出來等語甚詳（見警卷第17至21頁），核與其於
      偵訊所述大致相符（見偵卷17至19頁）；且證人甲○○於
      本院審理時更詳細證稱：這三次交易（按其中一次另為無
      罪諭知，詳見無罪部分）都是伊打電話給戊○○，約時
      間、地點，到達戊○○家前，又再打電話，他才會拿出來
      交易，三次購買金額都是500 元，也都有成交，98年4 月
      10 日9時37分的通聯記錄，是因為伊家中有蓮霧，伊是打
      電話請戊○○到伊住處拿，但是這次伊請戊○○調的毒品
      是伊到戊○○家拿，98年4 月15日20時18分21秒這次的通
      聯，是要找戊○○拿毒品，戊○○回答鄉下這，伊也不知
      道在哪裡，伊只有去戊○○家，另外伊是因為一起喝美沙
      東而認識丁○○，也是伊給丁○○戊○○的手機門號，偵
      訊有說丁○○向戊○○買過毒品，是丁○○有打電話告訴
      伊，他有打電話給戊○○，所以伊猜他應該是有買東西等
      語（見本院卷第92至93頁），再參以證人甲○○於98 年4
      月15日向被告購買毒品後，證人丁○○於98年4 月16 日
      撥打被告所使用0000000000號行動電話向被告稱「欲購買
      與阿良一樣之物」等語（詳見附表三），核與證人丁○○
      所證述購毒經過一情相符（詳見下（三）部分），且2 人
      時間僅相隔一日，佐以證人甲○○自87年起迄98年止仍有
      多次施用毒品之犯行，現亦因施用毒品案件於臺灣屏東監
      獄竹田分間執行中，復有甲○○尿液採證編號姓名對照表
      、臺灣檢驗科技股份有限公司濫用藥物尿液檢驗報告、臺
      灣高等法院在監在押全國紀錄表、臺灣高等法院被告前案
      紀錄表在卷可資憑佐（見警卷20至21頁、本院卷第48至49
      頁、第63至70頁），是以證人甲○○於上開時間確有購買
      毒品之需求，因而其上開證述，應非虛妄。此外，尚有屏
      東縣政府警察局刑事警察大隊指認犯罪嫌疑人紀錄表、附
      表一所示之通訊監察譯文在卷可資憑佐（見警卷第18頁、
      第23頁、第25至26頁），基此，被告分別有於98年4 月10
      日、98年4 月15日，在其上開香揚路住處，販賣第一級毒
      品海洛因與證人甲○○並收受500 元之情堪予認定。至證
      人甲○○雖於本院審理時改稱：伊是請戊○○調貨，在警
      詢、偵訊會說是向戊○○購買是因為會害怕云云（見本院
      卷第94至95頁），然其所述係先向被告調貨後再共同前往
      取貨一情，除與附表一編號4 所示之通聯內容顯示進入被
      告家中顯不相符外，且證人甲○○自承係協助警方調查，
      則既已出於自願，且究竟警方有何舉措令其害怕亦未說明
      供本院調查？退步言之，倘證人甲○○稱係被告聯繫後共
      同外出取貨並未給予被告酬勞等情為真，衡諸常情，凡涉
      及毒品相關事項為刑事立法所禁止，且相關罪責更相較於
      其他犯罪而言較重，若未給予酬勞，被告何需甘冒此大風
      險陪同證人甲○○前往調貨？適反足證其於警詢、偵訊所
      述交付500 元係向購買海洛因之情為真，又若被告第一次
      已帶領證人甲○○前往其所稱之源頭購買，則證人甲○○
      既與毒品源頭提供者有所接觸，則其後之需求，大可直接
      向該所述源頭購買即可，又何需大費周章請被告轉知？徒
      遭層層剝削？凡此種種均與常情有違，是證人甲○○上開
      陳述顯係事後迴護被告之詞，無從憑採。
（二）被告戊○○有於事實欄一(二)所示時間以其所使用門號0000
      000000行動電話，接聽證人即向被告購買毒品之乙○○以
      其所使用門號0000000000號行動電話聯絡購買第一級毒品
      海洛因後，經證人丙○○搭載乙○○前往被告上開香揚路
      住處附近土地公廟交易，由與被告有共同販賣第一級毒品
      海洛因犯意聯絡之姓名年籍、不詳之成年男子交付海洛因
      2 包，並收取現金800 元等情，業經證人乙○○於本院審
      理時證述：確實有於98年4 月13日16時許在屏東縣長治鄉
      ○○路130 號前屋簷下交易2 小包毒品，而戊○○住處旁
      邊也確實有一個土地公廟，當天於98年4 月13日13時19分
      16秒先使用伊所有門號0000000000號行動電話與戊○○所
      使用之0000000000號聯絡說要買海洛因的事情，因為是丙○○沒有手機所以用伊的，提示通聯記錄譯文，有稱呼「
      哥」的就是指戊○○，當天是丙○○載伊過去找戊○○拿
      毒品，但是伊是在距離交貨100 至200 公尺等，伊不確定
      拿海洛因的人就是戊○○，因為丙○○說好像不是戊○○
      交付的，但伊可以確定打電話的對象就是戊○○本人，在
      電話中有說剩800 的意思是指伊身上只有800 元，要問對
      方是否願意讓欠著，當天也只有給800 元，200 元後來都
      沒有給了，伊知道打這支電話就可以買毒品，也是電話中
      的人告訴伊到長治鄉○○○○路等的等語甚詳，且與其偵
      訊所述相符（見偵卷第21至23頁）；與證人丙○○亦於警
      詢證述：98年4 月13日16時許在戊○○屏東縣長治鄉○○
      路130 號前屋簷下交易毒品2 小包，98年4 月13日13時19
      分36秒乙○○所使用之00 00000000 號手機撥打門號0000
      000000號行動電話，是與戊○○通話，談買海洛因的事情
      ，同日13時43分05秒、及16時03分19秒的對話也是，是聯
      絡買2 小包1000元，先拿800 元，晚一點再補200 元，會
      知道是因為當時乙○○與戊○○聯絡時，伊就在乙○○旁
      邊，所以有聽到，提示給伊辨認的編號5 就是販賣毒品給
      伊和乙○○的戊○○等語甚詳（見警卷第46至49頁），而
      證人丙○○又於偵查中證述：乙○○有打電話給戊○○，
      約在長治鄉土地公廟旁跟他拿，伊去拿的，乙○○在附近
      等，但拿出來的人不知道是誰，不是戊○○等語（見偵卷
      21至23頁），且其於本院審理時亦證稱：當天乙○○有用
      手機打電話給被告，後來2 人一起去長治村香揚路，伊讓
      乙○○在旁邊等，且確定當天是買毒品，不是買檳榔，買
      的時候是拿800 元給對方，對方拿2 包給伊，而98年4 月
      13日乙○○打電話時，伊在廁所，有聽到乙○○稱呼對方
      「哥仔」，拿毒品的時候，伊叫乙○○在旁邊等，所以他
      不知道交付毒品的人是誰等語（見本院卷第102 頁），由
      上開2 人陳述可知，證人丙○○前有見過被告，且於98年
      4 月13日與乙○○之對話人確係被告，2 人所談論之內容
      係為毒品之價格、數量，惟交付毒品並收取價款之人應另
      有其人而非被告等情亦可認定。佐以證人丙○○、乙○○
      2 人均有施用毒品前科，且於98年間因施用毒品案件而經
      本院判決確定，此有臺灣高等法院在監在押全國紀錄表、
      臺灣高等法院被告前案紀錄表在卷可資憑佐（見本院卷第
      50至52頁、第55至62頁、第78至84業），是以證人丙○○
      、乙○○於上開時間確有購買毒品之需求，因而其上開陳
      述，應可採信。此外，復有屏東縣政府警察局刑事警察大
      隊指認犯罪嫌疑人紀錄表2 紙、戊○○販毒交易處所照片
      1 張、屏東縣政府警察局刑事警察大隊通訊監察譯文1 份
      在卷可憑（見警卷第50頁、55頁、第56頁、57頁），是被
      告有與姓名年籍均不詳之成年男子於上開時、地共同販賣
      第一級毒品海洛因2 包，並向乙○○、丙○○收取800 元
      之事實堪予認定。至證人丙○○於本院審理時改稱：當天
      賣毒品給伊的人不是被告，是警察借提伊出來逼伊如此說
      的云云（見本院卷第101 頁），惟查：證人丙○○均不否
      認係透過乙○○與被告所持有0000000000號門號聯絡後，
      而購得毒品，且其於偵訊亦已陳明不確定交付毒品之人為
      被告，業如上述，故其所述當日賣毒品之人非被告，前後
      並無矛盾，辯護人以此逕認被告即當然非販毒之人，尚有
      為洽；至證人丙○○稱遭警察威脅始供稱被告販賣毒品一
      節，然其並未具體敘述其遭何名員警以何種方式脅迫、利
      誘，又既已在監服刑，員警如何對其不利？因而，證人丙○○上開所述顯係事後迴護被告之詞，委無可採。
（三）被告戊○○有於事實欄一(四)所示之時間以其所使用門號00
      00000000號行動電話，接聽證人即向被告購買毒品之丁○○所使用門號0000000000號行動電話聯絡購買第一級毒品
      海洛因，並在其上開住處交付海洛因1 包收受丁○○交付
      500 元之現金等情，業經證人丁○○於本院審理時證述：
      98年4 月16日15時許，在屏東縣長治鄉○○路130 號戊○○住處，向戊○○購買海洛因500 元，伊是用0000000000
      號行動電話與被告所使用之門號0000000000號行動電話聯
      絡交易時間，監聽譯文中「你要的東西跟阿良一樣」的意
      思就是指要與拿給阿良一樣價格、品質的海洛因，「阿良
      」就是指甲○○，是甲○○介紹伊與戊○○認識，是阿良
      告訴伊這樣就可以買的，打這支電話是要毒品的，只有打
      過一次、戊○○家的地址，伊不清楚，只知道在墳墓旁等
      語甚詳（見本院卷第91頁），核與證人丁○○於警詢、偵
      訊之證述大致相符（見警卷第第58至61頁、偵卷第19至20
      頁），又甲○○與丁○○相識，曾經給過丁○○被告電話
      等情，業經甲○○證述如上，且丁○○於98年4 月15日向
      被告購買毒品後翌日，及撥打被告所使用0000000000談論
      如附表三所示內容，再佐以證人丁○○自88年起即有施用
      毒品前科，且於98年間仍因施用毒品案件，經本院判決確
      定，有甲○○尿液採證編號姓名對照表、臺灣檢驗科技股
      份有限公司濫用藥物尿液檢驗報告、臺灣高等法院在監在
      押全國紀錄表、臺灣高等法院被告前案紀錄表在卷可資憑
      佐（見警卷68至70頁、本院卷第53頁、第71至77頁），是
      證人丁○○上開證述，應屬非虛，應可採信。此外，另有
      屏東縣政府警察局刑事警察大隊指認犯罪嫌疑人紀錄表、
      戊○○販毒交易處所照片各1 張、屏東縣政府警察局刑事
      警察大隊通訊監察譯文1 份在卷可憑（見警卷第65頁、第
      67頁、第63至64頁），是此部分事實，已足堪認定。至證
      人丁○○於本院審理辯護人詰問時則改稱：忘了打這電話
      的原因，98年4 月16日14時沒有向被告買毒品云云，然查
      丁○○向被告買過檳榔，都是1 次買100 元，買過4 、5
      次，都是到被告開的店裡買的，業經丁○○證述明確，可
      知該電話聯繫係為購買毒品甚明，另購買檳榔四處均可，
      何需特別以電話訂購？並強調與何人一樣的品質？是證人
      此部分所述顯與常情有違，自難為被告有利之認定。
（四）至被告戊○○雖以前情置辯，然查：被告於本院98年12
      月9 日訊問時，先供稱：起訴書所載4 名證人，伊僅認識
      丙○○、乙○○2 人，其餘之人均不認識；然其又於99
      年2 月3 日本院準備程序時，供承事實欄一(一)部分，當日
      因為神明生日，人在外面，並未與甲○○見面；事實欄一
      (二)部分，是證人乙○○向伊購買100 元檳榔，並將之前積
      欠之借款800 元還清；事實欄一(三)部分，係證人甲○○欲
      向伊借款200 至300 元，但伊並未不同意；事實欄一(四)部
      分，伊雖有與潘彥璋聯絡，但2 人並未見面云云，是被告
      究竟是否認識證人，倘若與被告等人均無交情，又何以上
      開證人撥打至其所使用之行動電話時，被告均可對答如流
      ，從未質疑係何人來電？又被告對於通話當日有無見面、
      通話原因為何，前後供述亦存有矛盾；再者，證人甲○○
      、丙○○、乙○○、丁○○對於事實欄一(一)至(四)所示之事
      實，均已詳細證述如上，被告所辯與證人所述存有齟齬，
      顯係事後卸責之詞，要非可採。至證人丁○○於本院審理
      時均陳稱：警察製作指認筆錄，不是伊指認的，是警察說
      照片裡面認識何人及照片中的人有賣毒品給伊，伊才指認
      的云云（見本院卷第89至90頁），然觀諸屏東縣政府警察
      局刑警大隊指認犯罪嫌疑人紀錄表上以載明「一、因偵辦
      毒品危害防制條例案件，需請你指認犯罪嫌疑人，指認方
      式：相片指認。二、請你敘述犯罪嫌疑人特徵：膚黑、中
      等身材、頭髮平頭。三、被指認人共有6 人，犯罪嫌疑人
      不一定存在於被指認人中」（見警卷第65頁），及證人丁○○該次警詢筆錄「警察問：現在警方提示指認犯罪嫌疑
      人紀錄表供你指認，係何人販賣海洛因給你之人，被指認
      人不一定存在於被指認人中，請指認。被告答：編號4 號
      就是販賣海洛因給我的人」（見警卷第60頁），由上開筆
      錄及指認紀錄表，均已明白揭示係為偵辦販毒案件所為之
      指認，且亦有告知指認人被指認人可能不在其中，證人丁○○絕無可能不知悉其係為何事由指認被告，又若被告未
      曾販賣毒品與丁○○，且販毒為重罪，此為眾所周知，證
      人丁○○自當不可能僅因警方片面告知即率爾指認被告販
      毒，是證人丁○○此部分證述亦無足可取。又被告另以：
      丙○○會於警詢指認伊販毒係因警方於警詢時有提供丙○○命其辨認，若伊不承認丙○○有向伊購毒，就要丙○○
      指認伊販毒云云（見本院院第102 頁），然如此對其有利
      之證據，其自當於偵訊、本院訊問、及準備程序均應提出
      ，然被告卻支字不提，顯見係臨訟卸責之詞。因而被告上
      開辯解均純屬子虛，尚難採信。辯護人則以證人丙○○、
      乙○○2 人，先供述交付毒品之地點係由被告在被告上開
      香揚路住處屋簷下，然又於偵訊時供稱不是被告交付、不
      知道是何人在長治鄉土地公廟旁交付的，而通聯譯文內容
      並未有具體之代號可認被告與證人談論購買毒品之事及查
      無被告持有販毒之毒品、金錢、分裝器具、帳單等物故被
      告應無販賣毒品云云。查本件交付毒品地點，無論是各證
      人所述之被告住處抑或長治鄉土地公廟、甚或香揚路墳墓
      旁，字面上或有所不同，惟被告交付毒品地點，業經證人
      丙○○、乙○○等人在警方所提示照片上確認無誤，而觀
      之上開證人等人所指認之地點均為相同路口旁，有一類似
      廟旁金爐之物（見警卷第56頁、第67頁），足認被告均係
      在其上開住處或附近販賣毒品予證人甲○○等人，僅係因
      證人選擇記憶之點或表達陳述方式不同而於文字記載上不
      同；又附表一所示之通聯內容雖未明確指出購買毒品數量
      、價格、品質，然現今檢警偵辦販買毒品案件，多以通訊
      監察方式為主要偵辦方式，此為一般大眾所熟知，證人甲○○及被告亦應有所耳聞，因而被告與證人甲○○之通聯
      譯文內容中無明顯具體討論毒品數量、品質、價金之情，
      此舉乃為避免查緝所致而與常情無違，且證人甲○○自警
      詢、偵訊至本院審理時均供承係撥打被告所使用00000000
      00號行動電話，而交付被告500 元後順利取得其所需要之
      海洛因，益徵被告與證人戊○○已存有良好之默契，無庸
      特別於電話中詳述交代，被告即可販賣證人甲○○所需要
      數量、品質之海洛因；另本案雖無查扣相關毒品、金錢等
      物，然上開證人均已證述向被告購買毒品經過稽詳，且與
      通聯記錄、照片、指認記錄等相符，而查扣毒品、金錢、
      分裝器具等物，固得以之作為販毒證據之佐證，然當不得
      據此反面推論，若未查獲即認被告無販賣毒品之事實，是
      辯護人上開意見容有誤會。
（五）又本案相關卷證固乏足供認定被告戊○○與共犯取得海洛
      因之時間、地點及價格等相關資料，惟販賣毒品之行為，
      本無一定之公定價格，且上述毒品可任意分裝或增減其份
      量，是其各次買賣之價格，當亦各有差異，而或隨供需雙
      方之資力、關係之深淺、需求之數量、貨源之充裕與否、
      販賣者對於資金之需求殷切與否，以及政府之查緝態度，
      進而為各種不同之風險評估，而為機動性調整，是其價格
      標準，自非一成不變，且販賣者從各種「價差」、「量差
      」或「純度」謀取利潤方式，或有差異，然其所圖利益之
      非法販賣行為目的，則屬相同，並無二致。因之，販賣利
      得，除經行為人（被告）坦承，或其價量至臻明確，委難
      察得實情。況一般民眾普遍認知毒品之非法交易，向為政
      府查禁森嚴且重罰不寬貸，衡諸常情，苟無利可圖，應無
      甘冒被查緝法辦重刑之危險，平白無端義務為該買賣之工
      作，是其販入之價格必較售出之價格低廉，而有從中賺取
      買賣差價牟利之意圖及事實，應屬符合論理法則且不違背
      社會通常經驗之合理判斷。從而，舉凡其有償交易，除足
      反證其確另基於某種非圖利本意之關係外，通常尚難因無
      法查悉其買進、賣出之差價，而諉無營利之意思，或阻卻
      販賣犯行之追訴。故本件雖無從查得被告與共犯販入毒品
      之真正價格，及因各次販賣予證人甲○○、丙○○、乙○○、丁○○而獲取實際利潤之金額，但其有藉此營利之意
      圖既可堪認定，自難執此為由而阻卻其應負販賣毒品之罪
      責。
三、法律修正之比較及適用：
    按被告行為後，毒品危害防制條例於98年5 月20日修正公佈
    ，其中第4 條第1 項販賣第一級毒品罪之規定亦經修正。然
    因本次公佈之修正條文，未另訂施行日期，致其施行之日期
    究應依原毒品危害條例條例第36條所規定：「本條例自公佈
    後6 個月施行」或依中央法規標準法第20條第2 項準用第13
    條規定「自公佈或發佈之日起算至第3 日起發生效力」，容
    有爭議，惟參照毒品危害條例條例於92年7 月9 日修正公佈
    之第36條之立法理由謂：「(一)依修正草案第2 條第3 項規定
    ，法務部需會同衛生署成立審議委員會每3 個月定期檢討調
    整毒品之分級及品項，而本次新增第四級毒品，有需要在新
    法施行前先經該審議會檢討後再調整公佈，爰預留6 個月緩
    衝期，以利處理。(二)依本條例新修正之規定，有必要再訂定
    相關子法及修正相關法規，以配合本條例之施行，故亦有需
    要預留適當緩衝期，以利訂頒相關子法及相關法規之配合修
    正。」等語，故本院認該條之規定，顯係因應該次修正之需
    ，始預留適當之緩衝期，自非得作為本次修正條文特定有施
    行日期之依據，是本次修正即應參照中央法規標準法第13條
    對於法規生效施行日之基本規範，自公佈日起至第3 日即98
    年5 月22日發生效力（另可參照司法院98年6 月29日院臺廳
    刑一字第0980014643號函釋理由）。綜上，本案被告行為後
    ，毒品危害防制條例第4 條第1 項之規定既經修正施行，即
    應依刑法第11條前段準用刑法第2 條第1 項規定，依「從舊
    從輕」原則而為比較適用。而毒品危害防制條例第4 條第1
    項於此次修正前、後之構成要件均相同，僅於法定刑部分由
    「死刑或無期徒刑；處無期徒刑者，得併科新臺幣1,000 萬
    元以下罰金」，修正為「死刑或無期徒刑；處無期徒刑者，
    得併科新臺幣2,000 萬元以下罰金」，因於法定刑無期徒刑
    得併科罰金之部分業經修正提高，比較結果，以適用修正前
    之規定較有利於被告，本案自應適用修正前毒品危害防制條
    例規定論科。
四、論罪科刑部分：
  (一)按海洛因係毒品危害防制條例第2 條第2 項第1 款所明定列
    管之第一級毒品，核被告於事實欄一(一)至(四)所為，均係犯修
    正前毒品危害防制條例第4 條第1 項販賣第一級毒品罪。被
    告各次販賣前持有海洛因之低度行為，業為販賣之高度行為
    所吸收，均不另論罪。就事實欄一(二)所載事實，被告與真實
    姓名、年籍不詳之成年人間，有犯意之聯絡及行為之分擔，
    均應論以共同正犯；公訴人就此漏未為共犯之認定，容有未
    洽。又按95年7 月1 日起施行之修正刑法，基於一罪一罰，
    以實現刑罰公平原則之考量，將包含多數侵害法益行為，但
    科刑上僅論以一罪之連續犯及僅成立實質一罪之常業犯規定
    刪除，即係將本應各自獨立評價之數罪，回歸本來就應賦予
    複數法律效果之原貌；惟為避免流於嚴苛，原可單獨成罪之
    多數行為，苟依社會通念，認在刑罰上予以單純一罪評價，
    始符合刑罰公平原則者，自應僅總括地論以一罪，然其範圍
    之認定，須與修法之意旨相契合。而所謂集合犯係指立法者
    所制定之犯罪構成要件行為，依其本質、犯罪目的或社會常
    態觀之，常具有數個同種類之行為反覆實行、繼續為之之特
    性，此等反覆實行之行為，於自然意義上雖係數行為，但依
    社會通念，應僅為一總括之評價，是將各自實現犯罪構成要
    件之反覆多數行為，解釋為集合犯，而論以一罪。故犯罪是
    否為包括一罪之集合犯，客觀上，應斟酌其法律規定文字之
    本來意涵、實現該犯罪目的之必要手段、社會生活經驗中該
    犯罪實行常態及社會通念等；主觀上，則視其是否出於行為
    人之一次決意，並秉持刑罰公平原則，加以判斷。蓋毒品危
    害防制條例有關販賣毒品罪構成要件之規定，尚無從認定立
    法者本即預定該犯罪之本質，必有數個同種類行為而反覆實
    行之集合犯行；況販賣毒品行為既查嚴、罪重，且不敢亦無
    法公然從事客觀上之犯罪目的，並非必須多次作為始克達成
    ，於一般生活中，亦難認持續販賣毒品仍屬常態，社會通念
    尤難容許一再違犯，一向採取從嚴禁毒態度之立法者，更無
    將之特別歸類為包括一罪之設計原意，自應依一般法律適用
    原則，以一行為一罪一罰處遇之（最高法院97年度臺上字第
    5079號、97年度臺上字第4391號判決意旨參照）。是被告4
    次販賣第一級毒品之犯行，時間均屬可分，販賣對象亦不盡
    相同，乃犯意各別，行為互異，應予分論併罰。另被告藉販
    賣第一級毒品海洛因圖利，所為罪質及惡性雖然非輕，且犯
    罪後否認犯罪，未見有何悔改之心，然念本罪法定本刑為死
    刑或無期徒刑之罪，刑責甚重，被告到案後否認犯行畢竟屬
    人性之自然，另被告已近不惑之年，受有高職之教育程度，
    且每次販售毒品之價款均未超過1000元，足見其各次販賣第
    一級毒品海洛因數量尚微，亦非販賣毒品之上游，與其他販
    毒集團大規模販毒，並可輕易獲得厚利之情形相較，危害社
    會程度顯有差異，故被告之犯行如逕予宣告最低本刑無期徒
    刑，猶嫌過重，失之過苛，且無從依其販毒情節輕重施以不
    同程度之懲處，未免失其立法之本旨，是其犯罪情狀足堪憫
    恕，其犯罪情狀在客觀上足以引起一般同情，堪予憫恕，爰
    就被告所犯4 次販賣第一級毒品罪，均依刑法第59條之規定
    酌減其刑。爰審酌被告明知海洛因係第一級毒品，施用者容
    易上癮而戒除不易，且毒品對我國社會之安寧秩序及國人之
    身心健康可能產生之危害至鉅，政府三令五申禁絕毒品交易
    ，被告竟仍意圖營利，販賣第一級毒品，助長毒品之流通與
    氾濫，且被告未能坦承犯行，難認具有悔意，惟被告販賣毒
    品之數量尚非龐大，暨其生活狀況、品行、智識程度等一切
    情狀為綜合判斷，分別量處如附表主文欄所示之刑，並定其
    執行刑。
 (二) 沒收部分：
    按犯毒品危害防制條例第4 條之罪者，其供犯罪所用或因犯
    罪所得之財物，均沒收之，如全部或一部不能沒收時，追徵
    其價額或以其財產抵償之，同條例第19條第1 項亦有明定，
    此一規定係採相對義務沒收原則，僅須為被告所有且供販賣
    毒品所用或因犯罪所得之物為已足，並不以當場搜獲扣押為
    限；惟該條係就販賣毒品犯罪所得之「財物」沒收之規定，
    尚不及於犯罪所得之利益。第按販賣毒品所得之對價，不問
    其中何部分屬於成本，何部分屬於犯罪所得之財物，應均予
    沒收（最高法院65年6 月22日65年度第5 次刑庭庭推總會議
    決議(一)意旨參照）。末按共同正犯因相互間利用他人之行為
    ，以遂行犯意實現，本於責任共同原則，有關沒收部分，對
    於共犯間供犯罪所用及犯罪所得之物，自均應為沒收之諭知
    。經查：
   1.蓋行動電話服務須以晶片卡（即SIM 卡）為使用介面，因
     此電信公司於出租行動電話門號予消費者使用時，即同時
     附帶提供晶片卡給消費者作為門號使用之介面，故電信公
     司接受消費者申辦門號並將該門號開通上線時，該晶片卡
     之所有權即已移轉於消費者。查扣案之行動電話1 支（內
     置門號0000000000號SIM 卡1 張），雖非以被告戊○○名
     義所申辦，然被告於本院審理時已供承係伊自己在98年2
     月份託人買的，是用易付卡的方式，不是登記自己的名字
     ，而扣案的手機也是伊的等語明確（見本院卷第106 頁）
     ，是該手機及門號已足認實質上係被告所有，因而被告以
     其所有之上開手機供其用以聯絡事實欄一(一)至(四)所示毒品
     買家所用之物，是上開手機為被告所有供其犯單獨、共同
     販賣毒品罪所用之物，應依毒品危害防制條例第19條第1
     項前段之規定，於各該犯行所處主刑後，併為沒收之諭知
     。
   2.再被告於事實欄一(一)至(四)單獨及共同販賣海洛因之價款，
     依其與交易對象之交易狀態，應已收取，雖未經扣案，惟
     無法證明業經滅失，且屬其犯毒品危害防制條例第4 條第1
     項之罪所得之財物，均應依毒品危害防制條例第19條第1
     項之規定，諭知沒收，並在事實欄一(二)項下諭知與該真實
     姓名、年籍不詳之成年共犯連帶沒收，如全部或一部不能
     沒收時，應以其財產與該真實姓名、年籍不詳之成年共犯
     連帶抵償之，其餘均。另被告於事實欄一(二)販賣海洛因予
     丙○○、乙○○時，所應收取之價金各為1,000 元，惟既
     經證人丙○○、乙○○稱：該次毒品的是800 元，錢尚欠
     200 元，但後來也沒有給等語（見本院卷第97頁、第10 1
     頁），是被告於交易當時僅取得一債權，實際上未因販賣
     海洛因而得有財物，復未能證明被告已獲得該筆價金之清
     償，依首揭說明，尚不能就該筆200 元之價金利益諭知沒
     收。
、無罪部分
一、公訴意旨另略以：被告戊○○於98年3 月12日下午4 時許，
    接獲證人甲○○以其住處附近之公用電話，表示欲購買價值
    500 元之海洛因1 包後，嗣於被告上開香揚路住處販賣並交
    付證人甲○○第一級毒品海洛因1 包（毛重約0.3 公克），
    並當場收取500 元價金。因認被告涉犯毒品危害防制條例第
    4 條第1 項之販賣第一級毒品海洛因罪嫌云云。
二、按犯罪事實應依證據認定之，無證據不得認定犯罪事實；不
    能證明被告犯罪者，應諭知無罪之判決，刑事訴訟法第154
    條第2 項、第301 第1 項分別定有明文。而認定犯罪事實所
    憑之證據，雖不以直接證據為限，間接證據亦包括在內，然
    而無論直接或間接證據，其為訴訟上之證明，須達於通常一
    般之人均不致有所懷疑，而得確信其為真實之程度者，始得
    據為有罪之認定（最高法院76年台上字第49 86 號判例意旨
    可資參照）。又施用毒品者所稱其向某人買受毒品之指證，
    不得作為有罪判決之唯一證據，仍須調查其他必要之證據，
    以察其是否與事實相符，為最高法院歷年來之見解，良以毒
    品買受者之指證，其憑信性於通常一般人已有所懷疑，尚難
    確信其為真實。況依毒品危害防制條例第17條之規定，其供
    出毒品來源而破獲者，復得減輕其刑，則其指證之真實性猶
    有疑慮，是施用毒品者之指證，其真實性有待其他必要證據
    加以補強（最高法院93年度台上字第6750號判決意旨參照）
    。另關於毒品施用者其所稱向某人購買毒品之供述，必須補
    強證據佐證，係指毒品購買者之供述縱使並無瑕疵，仍須補
    強證據佐證而言，以擔保其供述之真實性。該所謂補強證據
    ，必須與施用毒品者關於相關毒品交易之供述，具有相當程
    度之關聯性，且足使一般人對於施用毒品者之供述無合理之
    懷疑存在，而得確信其為真實，始足當之（最高法院98年度
    台上字第7086 號判決意旨參照）。
三、檢察官認被告戊○○涉有上開一所列販賣第一級毒品罪嫌
    ，無非係以證人甲○○之證詞、尿液檢驗報告，及扣案之注
    射針筒、安非他命吸食器、各1 支挑管及夾鍊袋50個為其論
    罪之主要依據。然訊據被告戊○○否認有此部分販賣第一級
    毒品罪嫌，且查警方於98年3 月13日12時38分許至13時30分
    ，在屏東縣屏東市海豐6-4 號甲○○住處執行搜索，固扣得
    甲○○所有之注射針筒、安非他命吸食器、各1 支挑管及夾
    鍊袋50個，然此不過可證明甲○○有施用第一級毒品之事實
    ；參以證人甲○○於本院審理中證述：98年3 月、4 月間除
    了向被告調毒品外，還有向綽號阿昌的人買過，都是用手機
    、家用電話與他聯絡等語明確（參本院卷第95頁面）；堪認
    本案不能僅以上開證人證詞、驗尿報告及扣案針筒、安非他
    命吸食器等物，遽認甲○○等人歷次所施用之海洛因，必然
    均係向被告購得。是關於甲○○此部分指證被告本次販賣海
    洛因之情節，尚需其他必要證據加以補強。準此，本件因查
    無其他與甲○○指證被告販毒情事具有相當關聯性之必要證
    據，可資補強，尚無從確認證人甲○○指證必然真實，且未
    達於通常一般人均不致有所懷疑程度，揆諸上開判決意旨，
    不論施用毒品者甲○○之指證有無瑕疵，不能單憑以該證詞
    ，遽入被告於罪。
四、從而，檢察官雖認被告除前揭論罪科刑部分外，尚販賣第一
    級毒品海洛因予甲○○1 次，惟檢察官就所訴此部分之被告
    犯行，僅舉施用毒品者即甲○○為證；另經本院參核在甲○○涉嫌施用毒品案件所查扣之物，衡非適以補強被告此部分
    販賣第一級毒品之證據。此外，復查無其他積極事證可資認
    定被告此部分販賣第一級毒品之犯行，不能證明被告犯罪，
    就被告被訴於98年3 月12日販賣第一級毒品予甲○○部分，
    應為無罪判決之諭知。
據上論斷，應依刑事訴訟法第299 條第1 項前段、第301 條第1
項，修正前毒品危害防制條例第4 條第1 項、第19條第1 項，
刑法第2 條第1 項前段、第11條、第28條、第59條、第51條第5
款、第9款，判決如主文。
本案經檢察官潘國威到庭執行職務。
中    華    民    國    99    年    4     月    1    日
                  刑事第三庭   審判長 法  官  邱明弘
                                      法  官  李珮妤
                                      法  官  陳怡先
以上正本證明與原本無異。
如不服本判決應於收受判決後10日內向本院提出上訴書狀，並應
敘述具體理由；其未敘述上訴理由者，應於上訴期間屆滿後20日
內向本院補提理由書（均須按他造當事人之人數附繕本）「切勿
逕送上級法院」。
中    華    民    國    99    年    4     月    1     日
                                      書記官  鍾小屏
附錄本案論罪科刑法條：
修正前毒品危害防制條例第4條第1項
製造、運輸、販賣第一級毒品者，處死刑或無期徒刑；處無期徒
刑者，得併科新臺幣1 千萬元以下罰金。
■附表
┌──┬───────┬─────────┬─────────────────────────┐
│編號│對應之犯罪事實│       罪名       │                     主文                         │
├──┼───────┼─────────┼─────────────────────────┤
│ 1  │犯罪事實一 (一) │販賣第一級毒品    │有期徒刑拾陸年，扣案之行動電話壹支（內置門號○九七│
│    │              │                  │0000000號SIM 卡壹張）沒收，未扣案之新臺幣伍│
│    │              │                  │佰元沒收，如全部或一部不能沒收時，以其財產帶抵償之│
│    │              │                  │。                                                │
│    │              │                  │                                                  │
├──┼───────┼─────────┼─────────────────────────┤
│ 2  │犯罪事實一(二)  │共同販賣第一級毒品│有期徒刑拾柒年，行動電話壹支（內置門號○九七二四八│
│    │              │                  │四七四三號SIM 卡壹張）沒收，未扣案之新臺幣捌佰元與│
│    │              │                  │真實姓名、年籍不詳之成年共犯連帶沒收，如全部或一部│
│    │              │                  │不能沒收時，以其財產與該真實姓名、年籍不詳之成年共│
│    │              │                  │犯之財產連帶抵償之。                              │
├──┼───────┼─────────┼─────────────────────────┤
│ 3  │犯罪事實一(三)  │販賣第一級毒品    │有期徒刑拾陸年，扣案之行動電話壹支（內置門號○九七│
│    │              │                  │0000000號SIM 卡壹張）沒收，未扣案之新臺幣伍│
│    │              │                  │佰元沒收，如全部或一部不能沒收時，以其財產帶抵償之│
│    │              │                  │。                                                │
├──┼───────┼─────────┼─────────────────────────┤
│ 4  │犯罪事實一(四)  │販賣第一級毒品    │有期徒刑拾陸年，扣案之行動電話壹支（內置門號○九七│
│    │              │                  │0000000號SIM 卡壹張）沒收，未扣案之新臺幣伍│
│    │              │                  │佰元沒收，如全部或一部不能沒收時，以其財產帶抵償之│
│    │              │                  │。                                                │
└──┴───────┴─────────┴─────────────────────────┘
■附表一
┌──┬───────┬─────────────┬──────────────────┐
│編號│通話日期、時間│對應之犯罪事實            │  通    話    內    容    摘    要  │
│    │              │門號及電話使用者          │                                    │
├──┼───────┼─────────────┼──────────────────┤
│ 1  │98年4月10日   │事實欄一(一)                │A：參加熱鬧要12點才會回去。         │
│    │9時37分56秒   │戊○○（0000000000號）即A │B：你在哪裡？                       │
│    │              │甲○○（000000000號）即B  │A：參加熱鬧一下。                   │
│    │              │                          │B：在哪裡熱鬧？                     │
│    │              │                          │A：頭前溪。12點才會回去，我打給你。 │
│    │              │                          │B：你到這裡來。                     │
│    │              │                          │A：我知道拉。                       │
│    │              │                          │B：好                               │
├──┼───────┼─────────────┼──────────────────┤
│ 2  │98年4 月10日  │事實欄一(一)                │B：你在忙嗎？                       │
│    │18時17分38秒  │戊○○（0000000000號）即A │A：是。                             │
│    │              │甲○○（000000000號）即B  │                                    │
├──┼───────┼─────────────┼──────────────────┤
│ 3  │98年4 月15日  │事實欄一(三)                │B：你在外面喔？                     │
│    │20時18分21秒  │戊○○（0000000000號）即A │A：是呀，怎樣？                     │
│    │              │甲○○（0000000000號）即B │B：我要去哪裡找你。                 │
│    │              │                          │A：我鄉下這。                       │
│    │              │                          │B：你不是在外面。                   │
│    │              │                          │A：對呀，等一下我錢收一收就會去了。 │
│    │              │                          │B：我現在過去可遇得到。             │
│    │              │                          │A：看你幾點要過來？                 │
│    │              │                          │B：我現在呢？                       │
│    │              │                          │A：你現在在哪裡；                   │
│    │              │                          │B：在家。                           │
│    │              │                          │A：在你家嗎？                       │
│    │              │                          │B：是的，我騎過去這樣。             │
│    │              │                          │A：好呀，你騎過來。                 │
│    │              │                          │B：你在那裡嗎？                     │
│    │              │                          │A：你騎過來就對了，我等一下就回去。 │
│    │              │                          │B：我到那裡你還沒回去呢？           │
│    │              │                          │A：會拉。                           │
│    │              │                          │B：好拉。                           │
├──┼───────┼─────────────┼──────────────────┤
│ 4  │98年4月15日   │事實欄一(三)                │B：你在哪我到了。                   │
│    │20時35分41秒  │戊○○（0000000000號）即A │A：好，進來。                       │
│    │              │甲○○（0000000000號）即B │                                    │
└──┴───────┴─────────────┴──────────────────┘
■附表二
┌──┬───────┬─────────────┬──────────────────┐
│編號│通話日期、時間│對應之犯罪事實            │  通    話    內    容    摘    要  │
│    │              │門號及電話使用者          │                                    │
├──┼───────┼─────────────┼──────────────────┤
│ 1  │98年4月13日   │事實欄一(二)                │B：哥嗎？                           │
│    │13時19分36秒  │戊○○（0000000000號）即A │A：是。                             │
│    │              │乙○○（0000000000號）即B │B：我剩下800好不好？                │
│    │              │                          │A：等一下。                         │
│    │              │                          │B：大約10分鐘好不好？               │
│    │              │                          │A：10分鐘喔。                       │
│    │              │                          │B：是。                             │
│    │              │                          │A：15分鐘好了。                     │
│    │              │                          │B：好拉。                           │
├──┼───────┼─────────────┼──────────────────┤
│ 2  │98年4月13日   │事實欄一(二)                │B：哥嗎？                           │
│    │13時43分05秒  │戊○○（0000000000號）即A │A：是。                             │
│    │              │乙○○（0000000000號）即B │B：你那邊是不是只剩下2。            │
│    │              │                          │A：2。                              │
│    │              │                          │B ：2 包喔，是不是留給留給我等一下過│
│    │              │                          │去向你拿。                          │
│    │              │                          │A：是喔，怎麼樣。                   │
│    │              │                          │B：留給我，我等一下馬上過去。       │
├──┼───────┼─────────────┼──────────────────┤
│ 3  │98年4月13日   │事實欄一(二)                │B：哥喔。                           │
│    │16時03分49秒  │戊○○（0000000000號）即A │A：是。                             │
│    │              │乙○○（0000000000號）即B │B：有了嗎？                         │
│    │              │                          │A：是。                             │
│    │              │                          │B ：你先弄2 個啦，我這邊800 ，晚一點│
│    │              │                          │在拿200 給你好不好。                │
│    │              │                          │A：好。                             │
└──┴───────┴─────────────┴──────────────────┘
■附表三
┌──┬───────┬─────────────┬──────────────────┐
│編號│通話日期、時間│對應之犯罪事實            │  通    話    內    容    摘    要  │
│    │              │門號及電話使用者          │                                    │
├──┼───────┼─────────────┼──────────────────┤
│ 1  │98年4 月16日  │事實欄一(四)                │B：你現在有嗎？                     │
│    │14時40分58秒  │戊○○（0000000000號）即A │A：喂。                             │
│    │              │丁○○（0000000000號）即B │B：你那裡現在怎樣？                 │
│    │              │                          │A：怎樣？                           │
│    │              │                          │B：你那裡現在有嗎？                 │
│    │              │                          │A：怎樣？                           │
│    │              │                          │B：你可有？                         │
│    │              │                          │A：你和誰？                         │
│    │              │                          │B：我而已。                         │
│    │              │                          │A：那要看一下，你什麼時候會到。     │
│    │              │                          │B：一下子。                         │
│    │              │                          │A：那你開進來一下。                 │
│    │              │                          │B：你那裡是好還是壞？               │
│    │              │                          │A：我要怎麼跟你說，人家又沒有反應。 │
│    │              │                          │B：和你那一天拿給良仔的有一樣嗎？   │
│    │              │                          │A：是呀。                           │
│    │              │                          │B：我等一下打給你。                 │
└──┴───────┴─────────────┴──────────────────┘

司法院資訊處製作；財團法人民間司法改革基金會備份。
